臺灣高雄地方法院刑事判決　　　　　　　　　　　　　九十三年度訴字第五六九號
　　公　訴　人　臺灣高雄地方法院檢察署檢察官
　　被　　　告　丁○○
右列被告因偽造文書等案件，經檢察官提起公訴（九十三年度偵字第三０一二、三二
七一號），被告於本院準備程序中為有罪之陳述，經合議庭裁定由受命法官依簡式審
判程序獨任審理，本院判決如左：
    主  文
丁○○連續行使偽造私文書，足以生損害於他人，處有期徒刑拾月。扣案如附表一、
二所示偽造之「乙○○」署名共捌枚，均沒收。
    事  實
一、丁○○前於民國八十一年間因違反肅清煙毒條例、妨害兵役條例案件，分別經法
    院判處有期徒刑三年四月、七月確定；又於八十二年間因竊盜、違反麻醉藥品管
    理條例案件，再經法院分別判處有期徒刑二年六月、五月確定，且經法院更定執
    行刑為有期徒刑六月六月，嗣於八十五年六月七日假釋出獄，惟於假釋保護管束
    期間之八十六間，再因竊盜、違反麻醉藥品管理條例等案件，經法院分別判處有
    期徒刑五年六月、三月、一年六月，經撤銷假釋入監服刑，復於九十一年六月二
    十六日假釋出獄，縮刑期滿日為九十六年九月三日，卻在假釋期間內（未構成累
    犯，起訴書誤認被告上開於八十六年間所犯之竊盜罪已執行完畢，尚有誤會），
    猶不知悔改，竟與綽號「小龍」真實姓名為楊俊益之成年男子，共同基於為自己
    不法之所有之意圖，先於九十二年八月初某日，在高雄市三民區○○○路三四五
    巷七號四樓承租處，由丁○○利用室友乙○○未在租處之機會，竊取乙○○所有
    之身份證一張、駕照二張、電腦技術證書一張得手，伺再由小龍將丁○○之照片
    換貼於乙○○上開身份證之方式，變造乙○○身份證一張，足以生損害於乙○○
    本人之利益及戶政機關對於人民身份管理之正確性。待丁○○與楊俊益成功變造
    乙○○之身分證後，乃共同基於為自己不法所有之概括犯意，共謀由其二人分別
    為下列行為：
（一）由小龍在大眾銀行「大眾Ｍｕｃｈ現金卡申請書」上，偽造乙○○署名如附表
      一所示而偽造私文書，再由丁○○於九十二年八月二十二日，持前開經變造之
      身分證及偽造之私文書，前至高雄縣鳳山市○○路大眾銀行鳳山分行櫃臺，冒
      偽其為乙○○本人申辦現金卡而行使之，使該銀行人員誤丁○○為乙○○本人
      來行申請而交付現金卡一張予丁○○得手，並由丁○○以前開詐得之現金卡前
      往自動提款機輸入密碼，而以此不正方法取得現金五萬元得手，足以生損害於
      乙○○本人之信用及大眾銀行對其客戶管理之正確性。
（二）由丁○○於九十二年八月二十八日，在臺灣大哥大股份有限公司（下稱臺灣大
      哥大公司）之「行動電話服務申請書」及「同意書」上，偽造乙○○署名如附
      表二所示而偽造私文書，並由丁○○持前開經變造之乙○○身分證及前開偽造
      之私文書，前往高雄市○○○路二四八號上新通信行，冒偽其為乙○○本人來
      店申辦門號0000000000號之行動電話而行使之，使該通信行行員陷
      於錯誤而交付ＳＩＭ卡一枚得手。其後丁○○即將該門號ＳＩＭ卡交予小龍在
      不詳地點撥打使用多次，使臺灣大哥大公司之電腦網路交換控制系統陷於錯誤
      ，誤以為該號碼為乙○○本人申請而有給付月租費及通話費之真意，始予以接
      收通話提供通信服務，共計取得免繳電信通信費用通信之不法利益二百五十八
      元，足以生損害於乙○○本人之利益及臺灣大哥大對其客戶管理之正確性。
（三）由小龍在台新銀行「Ｙｏｕｂｅ予備金申請書」偽造乙○○署名如附表二所示
      而偽造私文書，再由丁○○於九十二年八月二十九日，持前開變造之身分證及
      偽造之私文書，前至高雄市○○區○○路台新銀行五福分行櫃臺，冒偽其為乙
      ○○本人申辦現金卡而行使之，使該銀行人員誤丁○○為乙○○本人來行申請
      ，再由丁○○在「Ｙｏｕｂｅ予備金之金融卡及密碼單郵寄送達簽收單」偽簽
      乙○○之署名如附表一所示後交予該銀行人員而行使，使該銀行人員誤丁○○
      為乙○○本人來行領取現金卡而交付現金卡一張予丁○○得手，並由丁○○以
      前開詐得之現金卡前往自動提款機輸入密碼，而以此不正方法取得現金六萬元
      得手，足以生損害於乙○○本人之信用及台新銀行對其客戶管理之正確性。
    嗣因乙○○於九十二年十月間陸續接獲大眾銀行及台新銀行之繳息通知，始報警
    查知上情，並將變造完之身分證交還予乙○○。
二、案經乙○○、台新銀行、大眾銀行分別訴由高雄市政府警察局苓雅分局報請臺灣
    高雄地方法院檢察署檢察官偵查起訴。
    理  由
一、按除被告所犯為死刑、無期徒刑、最輕本刑為三年以上有期徒刑之罪或高等法院
    管轄第一審案件者外，於第一次審判期日前之準備程序進行中，被告先就被訴事
    實為有罪之陳述時，審判長得告知被告簡式審判程序之旨，並聽取當事人、代理
    人、辯護人及輔佐人之意見後，裁定進行簡式審判程序，刑事訴訟法第二百七十
    三條之一第一項定有明文。經核本件被告所犯係死刑、無期徒刑、最輕本刑為三
    年以上有期徒刑以外之罪，其於準備程序中就被訴事實為有罪之陳述，經法官告
    知簡式審判程序之旨，並聽取公訴人及被告之意見後，本院合議庭認宜進行簡式
    審判程序，爰依首揭規定合議裁定由受命法官獨任進行簡式審判程序，合先敘明
    。
二、右揭犯罪事實業據被告丁○○於本院審理時坦承不諱，核與乙○○於警偵訊之證
    述及甲○○、洪基箐於警訊中之指述情節大致相符，並有大眾ＭＵＣＨ現金卡申
    請書、臺灣大哥大公司九十三年三月二十五日法警０九三一四七三七號函暨內附
    之行動電話申請書、同意書、臺灣大哥大股份有限公司客戶門號欠費明細資料、
    台新銀行ＹＯＵＢＥ予備金申請書、金融卡＼密碼單郵寄送達簽收單均影本各一
    紙附卷可稽，足認被告之自白與事實相符，本案事證業臻明確，被告犯行洵堪認
    定，應依法論科。
三、被告竊取他人身分證後將其相片換貼於該身分證上，並以偽造他人署名表示一定
    用意之方式，冒用他人名義偽造大眾ＭＵＣＨ現金卡申請書、行動電話申請書、
    同意書、ＹＯＵＢＥ予備金申請書、金融卡＼密碼單郵寄送達簽收單等私文書後
    ，持之向銀行及電信公司申請現金卡及行動電話門號，致使銀行及電信公司陷於
    錯誤而交付現金卡及ＳＩＭ卡等物，並持詐得之現金卡前往自動櫃員機提領現金
    及詐得之ＳＩＭ卡撥打使用，核其所為，係犯刑法第三百二十條第一項之竊盜罪
    、第二百十六條、第二百十二條之行使變造特種文書罪、第二百十六條、第二百
    十條之行使偽造私文書罪、第三百三十九條第一項之詐欺取財罪、第三百三十九
    條之二第一項之不正取得自動付款設備內之物罪、第三百三十九條第二項之詐欺
    得利罪。被告偽造署名之行為，為偽造私文書之階段行為；偽造私文書之低度行
    為為行使偽造私文書之高度行為所吸收，均不另論罪。被告先後在ＹＯＵＢＥ予
    備金申請書、金融卡＼密碼單郵寄送達簽收單簽名及先後在行動電話申請書、同
    意書簽名表示一定用意而偽造私文書，分別係為申請同一張現金卡及行動電話門
    號之犯意所為，侵害法益均同一，皆為接續犯。被告與小龍，就上開全部犯行分
    別有犯意聯絡及行為分擔，為共同正犯。被告先後三次行使變造特種文書犯行、
    三次行使偽造私文書犯行、三次詐欺取財犯行、二次不正取得自動付款設備內之
    物犯行、多次詐欺得利之犯行，均時間緊接，方法相同，分別觸犯同一構成要件
    ，顯係各基於概括犯意而為，均為連續犯，分別應依刑法第五十六條之規定以一
    罪論，並加重其刑。被告所犯竊盜罪、行使變造特種文書罪、行使偽造私文書罪
    、詐欺取財罪、不正取得自動付款設備內之物罪及詐欺得利罪等各罪間，分別有
    方法、結果之牽連關係，應依刑法第五十五條之規定，從較重之行使偽造私文書
    罪處斷。公訴人雖未引用刑法第三百三十九條之二第一項之不正取得自動付款設
    備內之物罪，惟起訴事實欄已明確記載被告詐領之事實，本院自應加以裁判。又
    被告冒名申請臺灣大哥大公司行動電話門號並持詐得之ＳＩＭ卡撥打使用之犯行
    ，雖未據公訴人起訴，惟該部分之犯行與公訴人起訴之犯罪事實有牽連犯關係，
    已如前述，應為起訴效力所及，本院自得對之加以裁判。爰審酌被告時值青壯，
    竟不思正當管道賺取財物，而以冒他人名義方法詐取他人財物並藉之獲利，行為
    確有不當，另衡其犯罪之動機、目的、手段，犯罪所生之危害及其品性、生活狀
    況、智識程度及犯罪後態度良好等一切情狀，量處如主文所示之刑。
四、末查，被告偽造之大眾ＭＵＣＨ現金卡申請書、行動電話申請書、同意書、ＹＯ
    ＵＢＥ予備金申請書、金融卡＼密碼單郵寄送達簽收單等私文書，均已交由銀行
    及臺灣大哥大公司收執而非被告所有所有，爰不予宣告沒收，惟其上如附表一、
    二所示偽造之「乙○○」署名共八枚，應依刑法第二百十九條規定，不問屬於犯
    人與否，均沒收之。
據上論斷，應依刑事訴訟法第二百七十三條之一第一項、第二百九十九條第一項前段
，刑法第二十八條、第五十六條、第二百十六條、第二百十條、第二百十二條、第三
百二十條第一項、第三百三十九條第一項、第三百三十九條第二項、第三百三十九條
之二第一項、第五十五條、第四十一條第一項前段、第二百十九條、罰金罰鍰提高標
準條例第一條前段，判決如主文。
本案經檢察官丙○○到庭執行職務。
中      華      民      國    九十三    年      四      月    二十三    日
                                  臺灣高雄地方法院刑事第四庭
                      法  官  林  勇  如
右正本證明與原本無異。
如不服本判決，應於判決送達後十日內，向本院提出上訴狀。
                                      書記官  許  雅  惠
中      華      民      國    九十三    年      四      月    二十三    日
論罪本判決論罪之法條：
中華民國刑法第二百一十條：
偽造、變造私文書，足以生損害於公眾或他人者，處五年以下有期徒刑。
中華民國刑法第二百一十二條：
偽造、變造護照、旅券、免許證、特許證及關於品行、能力服務或其他相類之證書、
介紹書，足以生損害於公眾或他人者，處一年以下有期徒刑、拘役或三百元以下罰金
。
中華民國刑法第二百一十六條：
行使第二百十條至第二百十五條之文書者，依偽造、變造文書或登載不實事項或使登
載不實事項之規定處斷。
中華民國刑法第三百二十條：
意圖為自己或第三人不法之所有，而竊取他人之動產者，為竊盜罪，處五年以下有期
徒刑、拘役或五百元以下罰金。
意圖為自己或第三人不法之利益，而竊佔他人之不動產者，依前項之規定處斷。
前二項之未遂犯罰之。
中華民國刑法第三百三十九條：
意圖為自己或第三人不法之所有，以詐術使人將本人或第三人之物交付者，處五年以
下有期徒刑、拘役或科或併科一千元以下罰金。
以前項方法得財產上不法之利益或使第三人得之者，亦同。
前二項之未遂犯罰之。
中華民國刑法第三百三十九條之二：
意圖為自己或第三人不法之所有，以不正方法由自動付款設備取得他人之物者，處三
年以下有期徒刑、拘役或一萬元以下罰金。
以前項方法得財產上不法之利益或使第三人得之者，亦同。
附表一：
┌────┬─────┬─────┬─────┬──────┬──────┐
│申請日期│ 現金卡發 │偽造之私文│偽造署名欄│以現金卡提領│備註        │
│        │ 卡銀行   │書        │處及偽造枚│之現金（新台│            │
│        │          │          │數        │幣）        │            │
├────┼─────┼─────┼─────┼──────┼──────┤
│九十二年│ 大眾銀行 │大眾ＭＵＣ│「申請人簽│五萬元      │            │
│八月二十│          │Ｈ現金卡申│名」欄一枚│            │            │
│二日    │          │請書      │。        │            │            │
├────┼─────┼─────┼─────┼──────┼──────┤
│九十二年│ 台新銀行 │ＹＯＵＢＥ│申請書之「│六萬元      │            │
│八月二十│          │予備金申請│申請人簽名│            │            │
│        │          │書；      │」欄一枚；│            │            │
│        │          │金融卡＼密│簽收單之「│            │            │
│        │          │碼單郵寄送│親筆中文簽│            │            │
│        │          │達簽收單  │名」欄一枚│            │            │
│        │          │          │。        │            │            │
│        │          │          │合計共二枚│            │            │
└────┴─────┴─────┴─────┴──────┴──────┘
附表二：
┌────┬─────┬─────┬─────┬──────┬──────┐
│申請日期│核發ＳＩＭ│偽造之私文│偽造署名欄│晶片門號    │備註        │
│        │晶片之電信│書        │處及偽造枚│            │            │
│        │公司      │          │數        │            │            │
├────┼─────┼─────┼─────┼──────┼──────┤
│九十二年│臺灣大哥大│行動電話服│申請書之「│０九二０八二│            │
│八月二十│股份有限公│務申請書（│申請人簽章│六００六號  │            │
│八日    │司        │一式四聯）│」欄，一式│            │            │
│        │          │；        │四聯，共四│            │            │
│        │          │手機專案同│枚；      │            │            │
│        │          │意書      │同意書「姓│            │            │
│        │          │          │名簽章」欄│            │            │
│        │          │          │一枚。    │            │            │
│        │          │          │合計共五枚│            │            │
└────┴─────┴─────┴─────┴──────┴──────┘
